Mariana Cunha

mari.marques26@gmail.com

Desenvolvedora Front-end

Mariana Cunha é uma pessoa desenvolvedora front-end pleno com 5 anos de carreira. Possui experiências em diversos setores, como consultoria, financeiro, publicitário e redação jornalística. Sua principal experiência é em Javascript e React. Tem estudado Node.js nos últimos meses. Mora em São Paulo há 6 anos.

Experiências

Thoughtworks Brasil (Maio 2021 - Março 2023)

Durante seu período na Thoughtworks, trabalhou como consultora em um cliente importante do setor financeiro e projetos internos da própria organização. Entre essas experiências, destaco a manutenção de uma aplicação micro-frontend (Webpack, Single-SPA, entre outros) e converter do .NET um novo sistema de autenticação em Javascript. Além disso, participou da reestruturação de um chatbot interno do time de recursos humanos, criando as telas e apoiando na arquitetura de informações, com React, Next.js, styled-components.

Webdesigner jr, jornal Estadão (Maio 2019 - Abril 2021)

Mariana foi desenvolvedora em Javascript, React, PHP e Python na editoria de Infográficos da redação do Estadão. Participou de todas as etapas do processo, propôs pautas, desenho de telas, análise e visualização de dados e no desenvolvimento das páginas. Junto com seus colegas, conquistou as primeiras posições em prêmios de design e jornalismo de dados, como o espanhol Malofiej (2020), Sociedad Interamericana de Prensa (2020) e o Information is Beautiful (2019), com a reportagem sobre a adoção no Brasil.

Front-end jr, Newton Inteligência Digital (Nov 2018 - Maio 2019)

Trabalhou na agência de publicidade Newton, onde teve contato com PHP (Wordpress), Javascript, programação orientada a objeto, introdução à backend (MySQL) e a desenvolver a prática de dar e receber feedbacks. Trabalhou em equipe reduzida, ajudando a manter e criar landing pages de clientes e produtos internos.

Skills

- Linguagens: Javascript, React, Next.js, PHP, Typescript, Node.js, Express
- Teste: Jest, React Testing Library
- Domínios: Comunicação, Mídia, Financeiro
- Programas de versionamento e gerenciamento de projeto: GitHub, Bitbucket, Trello
- Metodologias: Kanban, Agile

Educação

- Graduação: Universidade Metodista de São Paulo Comunicação Social: Jornalismo
 2017
- Bootcamp: Reprograma Front-end 2018
- 4o Workshop de Lean Inception Paulo Caroli/Thoughtworks Brasil
- Lista completa de cursos no <u>Linkedin</u>.

Publicações

- Simulação mostra quais crianças são adotadas (e quais não são) no Brasil O Estado de São Paulo, 2019
- Dedo-duro Espionagem em tempos de ditadura militar Jornalismo em quadrinhos, publicação independente, 2017